# 求助陈版主， OR 减值风险

提问人：Vvvcccttt080214 时间：2021-11-18 12:54:51
2020 年A公司将其参股的C公司的股权转让给了B公司，A公司和B公司属于同一控制，而且C公司宣告了股利，所以A公司转让时的会计分录是借：其他应收款-股利，实收资本，资本公积（差额）贷：长期股权投资（权益法）。由于C公司经营不佳， 2021 年B公司对C公司的长期股权投资做了全额减值。对于A公司当时的其他应收款-股利，很大程度上是收不到钱了，那A公司应该怎么处理？对OR计提减值损失进损益表？还是OR和资本公积对冲？有没有相应的准则条例可以参考？谢谢！

回答人：chenyiwei
A公司应对上述其他应收款（应收股利）计提减值准备，其影响列入信用减值损失。不应冲抵资本公积。